臺灣高等法院刑事裁定
111年度抗字第1355號
抗  告  人  
即  受刑人  吳欣怡


上列抗告人因聲請撤銷緩刑案件，不服臺灣桃園地方法院中華民
國111年7月20日裁定（111年度撤緩字第203號），提起抗告，本
院裁定如下：
    主  文
原裁定撤銷。
檢察官之聲請駁回。
    理  由
一、原裁定意旨略以：受刑人吳欣怡之前案（臺灣桃園地方法院
    《下稱桃園地院》108年度簡上字第464號竊盜案件）經宣告緩
    刑確定後，本應知所悔悟，謹慎行事，始符宣告緩刑之目的
    ，詎其仍未警惕，於緩刑期內故意再犯相同類型之後案（桃
    園地院110年度簡上字第481號竊盜案件），足見受刑人並未
    因前案諭知緩刑而知所悔改，前案緩刑之宣告實難收其預期
    效果，而有執行刑罰之必要，聲請人本件撤銷緩刑之聲請，
    核與刑法第75條之1第1項第2款規定相符，應予准許等語。
二、抗告意旨略以：受刑人之後案於民國111年2月18日經判決駁
    回上訴而確定，係於前案緩刑期滿（即110年12月22日）之
    後，自不符刑法第75條之1第1項第2款規定「緩刑期內受六
    月以下有期徒刑、拘役或罰金之宣告」之要件，自無法撤銷
    前案緩刑之宣告等語。
三、按緩刑期內因故意犯他罪，而在緩刑期內受六月以下有期徒
    刑、拘役或罰金之宣告確定者，足認原宣告之緩刑難收其預
    期效果，而有執行刑罰之必要者，得撤銷其宣告，刑法第75
    條之1第1項第2款固有明文。惟查：
　㈠受刑人吳欣怡因竊盜案件，經桃園地院於108年7月31日以108
    年壢簡字第1448號判處拘役15日，受刑人不服上訴後，經桃
    園地院於108年12月23日，以108年度簡上字第464號判決駁
    回上訴，並宣告緩刑2年確定(下稱前案)，緩刑期間係自108
    年12月23日至110年12月22日止。緩刑期內復於109年6月21
    日犯竊盜罪案件，經桃園地院於110年7月20日以110年度壢
    簡字第1016號判決判處拘役40日，並於111年2月18日以110
    年度簡上字第481號判決駁回上訴確定(下稱後案)，有各該
    刑事判決書、本院被告前案紀錄表等件在卷可稽。故後案係
    於前案緩刑期滿後之111年2月18日（非於前案緩刑期內）判
    決確定等情，堪以認定。
　㈡綜上，受刑人雖於前案緩刑期內再犯後案之罪，然非在前案
    緩刑期內受刑之宣告確定，與刑法第75條第1項第2款規定不
    符。原審裁定撤銷受刑人前案之緩刑宣告，容有未合，受刑
    人提起抗告，為有理由，自應由本院將原裁定撤銷，且檢察
    官上揭聲請為無理由，為免發回原審重新裁定徒增司法資源
    之耗費，爰由本院自為裁定駁回檢察官之聲請。
據上論斷，依刑事訴訟法第413條，裁定如主文。
中　　華　　民　　國　　111 　年　　9 　　月　　6　 　日
                  刑事第六庭    審判長法　官  劉方慈
　　　　　　　　　　　　　　　　　　　法　官  許曉微
　　　　　　　　　　　　　　　　　　　法　官  蕭世昌
以上正本證明與原本無異。
不得再抗告。
                                      書記官　吳建甫
中　　華　　民　　國　　111 　年　　9 　　月　　7 　　日